【裁判字號】    89,訴,1276
【裁判日期】    900507
【裁判案由】    租佃爭議
【裁判全文】
臺灣桃園地方法院民事判決  八十九年度訴字第一二七六號
    原      告  丑○○
    原      告  子○○
    原      告  辛○○○
    原      告  甲○○○
    原      告  壬○○○
    原      告  寅○○○
    原       告 癸○○
    訟代理人  丑○○
    被      告  庚○○○
    被      告  呂世鐽
    訴訟代理人  丙○○
    被      告  己○○
    被      告  戊○○
右當事人間租佃爭議事件，本院判決如左：
    主    文
原告之訴駁回。
訴訟費用由原告負擔。
    理      由
一、按訴狀送達後，原告將原訴變更或追加他訴，但有該訴訟標的對於數人必須合一
    確定時，追加其原非當事人之人為當事人者，不在此限。經查：本件原告原先並
    未將原告癸○○列為當事人，然其既主張原告癸○○為本件訴訟標的之公同繼承
    人，原告癸○○對於本件訴訟標的自應合一確定，故其追加其為當事人，為法所
    允許，應准許之，併此敘明。
二、本件原告起訴主張原告等人之繼承人羅登源將坐落桃園縣新屋鄉○○段水碓小段
    二八一、二九０、二九一、二九二、二九三地號土地（以下簡稱為系爭土地）耕
    地三七五減租租賃方式出租給被告戊○○、己○○、乙○○、丁○○及庚○○○
    等五人，然承租人庚○○○、丁○○及乙○○三人，自八十一年以來，即不為耕
    作，至八十七年五月起即將土地轉租給廖坤煌耕種，於八十八年七月申請休耕，
    繼續不為耕作長達六年半。又被告人己○○年歲已高，故於八十五年一月至八十
    七年十二月間將土地轉租給廖坤煌耕種；八十八年一月至六月間不為耕作；八十
    八年七月申請休耕並轉租耕地給鄭瑞民，並於其耕作作三年後又申請休耕，又將
    土地轉租給第三人。末被告戊○○年歲亦已高，無力從事農作，故於八十七年一
    月至十二月將耕地轉租給第三人曾德炳耕作，八十八年一月至六月不為耕作，八
    十八年七月申請休耕。從而，被告三人均違反耕地三七五減租條例第十六條及第
    十七條之規定，不僅承租人可以終止租約且原訂租約無效，原告自得請求被告將
    坐落桃園縣新屋鄉○○段水碓小段二八一、二九０、二九一、二九二、二九三地
    號土地收回云云。
三、然按出租權為財產權之一種，得為繼承之標的；被繼承人與他人所簽訂之財產權
    契約，在被繼承人死亡時，全體繼承人自應繼承該契約當事人之地位，並公同共
    有該財產權。又公同共有物之處分及其他權利之行使，除公同關係所由規定之法
    律或契約另有規定外，需得公同共有人全體之同意。前述規定準用所有權以外之
    財產權，此民法第八百二十八條第二項及第八百三十一條定有明文。依前述規定
    ，公同共有物之處分或其他權利之行使，即如就公同共有物主張權利而提起訴訟
    ，法律或契約另有規定外，應得全體公同共有人之同意，否則當事人不適格。
四、經查：本件耕地三七五減租租約之出租人為訴外人羅登源，承租人為戊○○、己○○、乙○○、丁○○及庚○○○，此以原告所提之租約一紙附卷可查，然訴外
    人羅登源業已死亡，繼承人分別為丑○○、癸○○、辛○○○、甲○○○、壬○○○、寅○○○、子○○、羅煥明等人，而羅煥明嗣後亦於九十年一月十三日死
    亡，由羅廖英妹、羅文振、羅桂珠、羅文群、羅婉如等人繼承，此有原告提出之
    戶籍謄本等件為證，原告到院陳稱，前開繼承人均未拋棄繼承亦未曾分割遺產，
    足見系爭土地及該土地之三七五減租租約應由丑○○、癸○○、辛○○○、甲○○○、壬○○○、寅○○○、子○○、羅廖英妹、羅文振、羅桂珠、羅文群、羅
    婉如等人所繼承，而為其等所公同共有。揆諸前條文之說明，原告主張終止租約
    亦或租約無效收回自耕等訴訟上之請求，應得全體共有人之同意，否則當事人不
    適格。惟原告到庭陳稱，羅煥明生前並不同意本件訴訟，且其繼承人羅廖英妹、
    羅文振、羅桂珠、羅文群、羅婉如等人均不願意擔任當事人，亦不同意本件訴訟
    ，從而，本件當事人不適格，依法應予判決駁回。
五、據上論結：本件原告之訴為無理由，爰依民事訴訟法第七十八條之規定，判決如
    主文。
中      華      民      國    九十      年      五      月      七      日
                                        臺灣桃園地方法院民事第二庭
~B法      官  田玉芬
右為正本係照原本作成
如對本判決上訴須於判決送達後廿日內向本院提出上訴狀
中      華      民      國    九十      年      五      月      七      日
~B書  記  官  羅文


司法院資訊處製作；財團法人民間司法改革基金會備份。
